# 请教陈老师及各位朋友关于“股权收益权转让及溢价回购”问题

提问人：soulprovider 时间：2012-10-30 19:56:05
举例：A公司持有“兴业矿业”非公开发行股票，限售期 1 年。 购入时：计入了“可供出售金融资产 在限售期内，由于A公司需要资金，于是与B信托公司签订了“股权收益权转让及溢价回购”合同。
我想问一下，A公司将该股权收益权转让给B时，该如何处理？ 溢价回购时又如何处理？溢价部分如何入账？
另外：此股权收益权转让及溢价回购合同涉及印花税嘛？
希望朋友们能积极回答，谢谢。

回答人：chenyiwei
这是金融资产能否终止确认的问题。请把回购条款说详细些，尤其是对回购时间和回购价格的约定，看是否回购有无选择权，以及回购价格的确定机制。

回答人：chenyiwei
回复 soulprovider 的帖子
如果回购时间是确定的，也就是回购交易必定会在预定的时间发生，且回购价格是按照当初出售价格基础上加上一定比例，而不是按照实际发生回购时标的证券的市场公允价格，则应按照以证券质押借款进行处理。账面上不能终止确认所出售的证券，不能确认处置损益，而应把所收到的对价款确认为借款，并按实际利率法在回购之前的期间内计提利息。

提问人：soulprovider 时间：2012-10-30 20:16:22
因为在限售期，所以按照法律规定，是不能转让此股票所有权的。我感觉此处有点类似于 将股票收益权抵押融资的情况，溢价部分类似于利息。
由于第一次碰到这情况 不知道咋处理。请陈老师帮忙讲解一下吧，谢谢。

回答人：chenyiwei
关键是这个回购价格如何确定的？是按照卖出价格加上一定期间内的利息确定的？还是按照实际回购时的标的股票公允价值？

提问人：soulprovider 时间：2012-10-31 19:15:15
谢谢陈老师，转让时挂往来了，平时没有计提利息，能否在回购当月，把溢价部分一次性计入财务费用？

回答人：chenyiwei
理论上应当逐月按实际利率法计提。如果金额不大，不构成重要性的，也可简化处理。

提问人：andry-c 时间：2013-07-03 14:36:26
回复 chenyiwei 的帖子
陈老师，这种情况我们在账务处理是会计科目可以直接使用短期借款或者长期借款吗？财务报表列示的时候列入“其他非流动负债”？

回答人：chenyiwei
一般会计科目和报表项目都可使用“长期应付款”。

提问人：fangdaojun 时间：2015-12-05 23:23:29
陈版：关于股权收益权转让，在实务中遇到一个案例：A公司原持有B公司60%的股权，将B纳入合并范围，目前：（ 1 ）B公司的公司章程进行了修订，A公司丧失了对B公司的控制权，不在将其纳入合并范围；（ 2 ）同时，A公司将持有的B公司5%的股权的收益权转让给了B公司持股40%股权的D公司，转让价格是 1000 万元，请问：（ 1 ）A公司可以确认转让5%B公司股权收益权的投资收益 1000 万吗？；（ 2 ）根据新CAS50条规定：“企业对丧失控制权的剩余股权要按照公允价值重新计量，与原账面价值的差额计入投资收益”，请问A公司可以确认剩余的55%B公司股权的重新评估投资收益=1000万/5%*55%=1.1亿元吗？

回答人：chenyiwei
关键是该转让价格能否代表B公司股权的公允价值？为何要将收益权转让给该股权所在企业所投资的企业？作价如何确定？有无回购或保证最低收益的安排？为何转让的是收益权而不是股权本身？总之疑问较多。

提问人：fangdaojun 时间：2015-12-06 21:45:05
陈版，关于您的疑问回复如下：（ 1 ）该转让价格可以代表B公司股权的公允价值，B公司是一个项目公司，该转让价格是按照B公司未来盈利能力对应的分红折现计算得出；（ 2 ）B公司修改公司章程，既由A公司合并报表转为D公司合并报表，故同时A将一部分股权收益权转给D；（ 3 ）无回购和最低收益保证；（ 4 ）A公司为一家国有企业，B公司为国有控股企业，如转让股权涉及到评估和挂牌交易等较繁琐以及较长的时间，故先通过股权收益权转让把A公司在未来能收回来的收益提前予以收回。请问陈版，如果给予这些解释，我之前的两个疑问你的会计处理意见是什么？@chenyiwei

回答人：chenyiwei
如果所转让的收益权包含了作为股东的全部财产权利，再加上你说的补充信息，A终止确认这部分收益权对应的股份并确认投资收益也是很有可能的。